---
title: "Evidencia 1"
subtitle: "Modelo de datos"
author: "Equipo 1"
date: "18-08-2021"
output: 
  html_document:
    toc: true
    toc_depth: 3
    number_sections: TRUE
    toc_float:
      smooth_scroll: FALSE
      collapsed: FALSE
---

`Integrantes`

* Kízari Hernández Huerta A00828451
* Claudia Durán Bárcenas A01351504
* Paloma Quiroz Gómez A01620449
* Luis Alberto Aragón Szymanski A01412283
* Carolina Velarde Díaz A01720509

`Prerrequisitos`

```{r}
library(dplyr)
library(tidyverse)
library(skimr)
library(data.table)
```

```{r}
datos <- read.csv("~/Documents/5to sem/Bloques/Plataformas de analítica de negocios para organizaciones/210815COVID19MEXICO.csv") %>%
  select(ID_REGISTRO,SECTOR,TIPO_PACIENTE:NEUMONIA,EMBARAZO,DIABETES:OTRO_CASO,UCI,ENTIDAD_RES,TIPO_PACIENTE,EDAD) 
```

# Análisis y depuración de los datos

## Selección de datos

Decidimos filtrar los datos por entidad de residencia del paciente, esto para reducir la cantidad de datos en el dataframe. Seleccionamos las entidades de Campeche, Baja California Sur y Colima ya que son los Estados con menor población en México.

```{r}
datos1 <- datos %>% 
  filter(ENTIDAD_RES == 3 | ENTIDAD_RES== 4 | ENTIDAD_RES == 6 )
```

## Identificación de valores nulos y atípicos

### Numéricos

Las columnas con variables numéricas a excepción de EDAD tienen los siguientes valores:

* 1: Si
* 2: No
* 97: No aplica
* 98: Se ignora
* 99: No especificado

Todos los valores que sean de 97, 98 o 99 se cambiarán por NA's. Para hacer esto, primero cambiaremos EDAD a caracter para que este no sea modificado al momento de cambiar todas las columnas de tipo numérico con valores de 97, 98 o 99 por NA's.

```{r}
datos1$EDAD  <- as.character(datos1$EDAD)
```

```{r}
datos2 <- datos1%>%  
  mutate_if(is.numeric, 
            function(x) ifelse(x >= 97, NA, x))
```

Una vez que hayamos reemplazado los 97, 98 y 99, regresamos EDAD a valores de tipo numérico.

```{r}
datos2$EDAD  <- as.numeric(datos2$EDAD)
```

Con el siguiente código estamos estableciendo que si la edad es menor a 0 o mayor a 115, se considere como NA. Esto para evitar valores atípicos en la base de datos.

```{r}
datos2 <- datos2 %>% 
  mutate(EDAD = ifelse(EDAD < 0  | EDAD > 115, NA,EDAD ))
  
```

### Fechas

También observamos que en las columnas de tipo fecha hay algunos valores que aparecen como 9999-99-99, por lo que se cambiarán por NA's.

```{r}
datos2 <- datos2%>%  
  mutate_if(is.character, 
            function(x) ifelse(x == "9999-99-99", NA, x))
```

Además, se cambiarán las columnas de FECHA_INGRESO y FECHA_SINTOMAS a formato fecha, siendo que están como caracter. La columan de FECHA_DEF ya estaba con el formato de fecha con el código anterior.

```{r}
datos2$FECHA_INGRESO <- as.Date(datos2$FECHA_INGRESO,tryFormats = c("%Y-%m-%d", "%Y/%m/%d"))
datos2$FECHA_SINTOMAS <- as.Date(datos2$FECHA_SINTOMAS,tryFormats = c("%Y-%m-%d", "%Y/%m/%d"))
```


## Imputación / corrección de valores


Todos los valores numéricos contienen NA's a excepción de EDAD. Decidimos crear 7 grupos de acuerdo al rango de edades e imputar el resto de las columnas numéricas con la mediana del grupo de edad del cual pertenece como se muestra a continuación.

```{r}
datos3<- datos2 %>%
  mutate(Grupo_Edad=case_when(
    EDAD %in% 0:15 ~ "A",
    EDAD %in% 16:30 ~ "B",
    EDAD %in% 31:45 ~ "C",
    EDAD %in% 46:70 ~ "D",
    EDAD %in% 71:85 ~ "E",
    EDAD %in% 86:100 ~ "F",
    EDAD %in% 101:115 ~ "G"))
datos3$Grupo_Edad <- as.factor(datos3$Grupo_Edad)
```

### Fechas

La columna FECHA_DEF será de utilidad para nuestro KPI de defunciones por sector. Sin embargo, necesitamos saber si falleció el paciente o no, por lo que crearemos una nueva columna llamada DEFUNCION con las siguientes condiciones:

* 1 - El paciente falleció.
* 2 - El paciente está vivo.

```{r}
datos3<- datos3 %>% 
  mutate(DEFUNCION = as.factor(ifelse(is.na(FECHA_DEF),0,1))) 
datos3 <- datos3[,-6]
```

### Numéricos
Aquí hicimos 7 versiones del reemplazo de NA's. Cada iteración representa un grupo de edad. Después de separar los datos y reemplazar los valores necesarios, juntaremos los 7 dataframes en uno solo.

```{r}
A <- datos3 %>%
  filter(Grupo_Edad == "A") 
A  <-  A %>% 
    mutate_if(is.numeric, 
            function(x) ifelse(is.na(x), 
                               median(x, na.rm = TRUE), 
                               x))
```

```{r}
B <- datos3 %>%
  filter(Grupo_Edad == "B") 
B  <-  B %>%
    mutate_if(is.numeric, 
            function(x) ifelse(is.na(x), 
                               median(x, na.rm = TRUE), 
                               x))
```

```{r}
C <- datos3 %>%
  filter(Grupo_Edad == "C") 
C  <- C  %>%
    mutate_if(is.numeric, 
            function(x) ifelse(is.na(x), 
                               median(x, na.rm = TRUE), 
                               x))
```

```{r}
D <- datos3 %>%
  filter(Grupo_Edad == "D") 
D  <- D  %>%
    mutate_if(is.numeric, 
            function(x) ifelse(is.na(x), 
                               median(x, na.rm = TRUE), 
                               x))
```

```{r}
E <- datos3 %>%
  filter(Grupo_Edad == "E") 
E <- E  %>%
    mutate_if(is.numeric, 
            function(x) ifelse(is.na(x), 
                               median(x, na.rm = TRUE), 
                               x))
```

```{r}
FF <- datos3 %>%
  filter(Grupo_Edad == "F") 
FF  <- FF  %>%
    mutate_if(is.numeric, 
            function(x) ifelse(is.na(x), 
                               median(x, na.rm = TRUE), 
                               x))
```

```{r}
G <- datos3 %>%
  filter(Grupo_Edad == "G") 
G  <- G  %>%
    mutate_if(is.numeric, 
            function(x) ifelse(is.na(x), 
                               median(x, na.rm = TRUE), 
                               x))
```

Juntamos los datos en un solo data frame
```{r}
datos4  <-  bind_rows(A,B,C,D,E,FF,G)
```
## Corrección del tipo de datos

Consideramos que las siguientes son de tipo factor:

```{r}
datos4$SECTOR <- as.factor(datos4$SECTOR)
datos4$TIPO_PACIENTE <- as.factor(datos4$TIPO_PACIENTE)
datos4$INTUBADO <- as.factor(datos4$INTUBADO)
datos4$NEUMONIA <- as.factor(datos4$NEUMONIA)
datos4$EMBARAZO <- as.factor(datos4$EMBARAZO)
datos4$DIABETES <- as.factor(datos4$DIABETES)
datos4$EPOC <- as.factor(datos4$EPOC)
datos4$ASMA <- as.factor(datos4$ASMA)
datos4$INMUSUPR <- as.factor(datos4$INMUSUPR)
datos4$HIPERTENSION <- as.factor(datos4$HIPERTENSION)
datos4$OTRA_COM <- as.factor(datos4$OTRA_COM)
datos4$CARDIOVASCULAR <- as.factor(datos4$CARDIOVASCULAR)
datos4$OBESIDAD <- as.factor(datos4$OBESIDAD)
datos4$RENAL_CRONICA <- as.factor(datos4$RENAL_CRONICA)
datos4$TABAQUISMO <- as.factor(datos4$TABAQUISMO)
datos4$OTRO_CASO <- as.factor(datos4$OTRO_CASO)
datos4$UCI <- as.factor(datos4$UCI)
datos4$ENTIDAD_RES <- as.factor(datos4$ENTIDAD_RES)
```
## Eliminación de duplicados

Con unique() pudimos observar que todas las filas son únicas, por lo tanto, no hay duplicados en la base de datos.

```{r}
str(datos4)
```

```{r}
datos5 <- unique( datos4[ , 1:24] )
```

```{r}
str(datos5)
```

```{r}
datos5 <- datos5 %>% 
  mutate(comorbidad = ifelse(NEUMONIA == 1, 1, 
                             ifelse(DIABETES == 1, 1, 
                                    ifelse(EPOC == 1, 1, 
                                           ifelse(ASMA == 1, 1, 
                                                  ifelse(INMUSUPR == 1, 1,
                                                         ifelse(HIPERTENSION == 1, 1,
                                                                ifelse(OTRA_COM == 1, 1,
                                                                       ifelse(CARDIOVASCULAR == 1, 1,
                                                                              ifelse(OBESIDAD == 1, 1,
                                                                                     ifelse(RENAL_CRONICA == 1, 1, 
                                                                                            ifelse(TABAQUISMO == 1, 1,
                                                                                                   if_else(OTRO_CASO == 1, 1, 2)))))))))))))
```

```{r}
write.csv(datos5,"db_covid.csv")
```
